Dossiers de clients de l'étude XXIII (1378-1937)
Archives nationales
- Dossiers de clients de l'étude XXIII, 1378-1937; MC/DC/XXIII/1 - MC/DC/XXIII/166
  - Sociétés., 1847-1900; MC/DC/XXIII/151 - MC/DC/XXIII/155
    - Établissements Basset (Société française des); Exploitation minières (Société d'); Française Ligurienne (société); Franco-américain (société anonyme du); Th. Fulhas et Cie (société); Gommes nouvelles et vernis (société anonyme nouvelle des); Humbert et Ozier (société); Îles Saint-Paul et Amste
      . Gommes nouvelles et vernis (société anonyme nouvelle des) [ayant pour objet l'acquisition et l'exploitation de divers brevets, pris en France et à l'étranger, concernant la fabrication des peintures, vernis et caoutchoucs artificiels], 1885-1890: statuts, 1885-1890.
      . Humbert et Ozier (société), 1884: cahier des charges relatif à la vente d'un fonds de commerce de constructeur de chaudronnerie appartenant à la société Malter et Humbert, sis à Paris, 100 boulevard Arago, au profit de la société Humbert et Ozier, décembre 1884.
      . Îles Saint-Paul et Amsterdam (Société générale de pêcherie et d'exploitation des) [ayant pour objet l'exploitation des Îles Saint-Paul et Amsterdam, en y créant notamment des établissements de pêcherie et de commerce et des dépôts de charbon et d'approvisionnements pour les navires], 1893: statuts.
      . Journal Le Monde militaire, exploité à Paris, 7 rue Rougemont: liquidation du journal; affiche d'adjudication, notes, 1884.
      . Kahl (société), 1884-1885: bail avec promesse de vente au profit de Jules Théodore Bernard Khal, ingénieur, d'une maison sise à Puteaux (Hauts-de-Seine), 6 rue Ernest, 22 octobre 1885; brevet d'invention en faveur de M. Kahl, pour un appareil dit « l'Incomparable », servant à faire des boutonnières au moyen de machines à coudre de tous systèmes, 9 janvier 1884; projets de statuts concernant la formation d'une société en nom collectif, ayant pour objet l'exploitation de brevets d'invention, pris en France par M. Kahl, sous la dénomination « Appareil dit l'Incomparable, pour faire les boutonnières au moyen de machines à coudre de tous systèmes », de tous certificats d'addition et de perfectionnement à ce brevet, ainsi que de tous brevets pris ou à prendre en France et en pays étrangers par M. Kahl.
      . La Foncière dotale (société) [société civile, mutuelle et coopérative de constitution de propriétés et de capitaux pour la plantation spécialement viticole et fruitière ou forestière], 1890: statuts, 1890.
      . La France pittoresque (société) [ayant pour objet de subventionner, d'améliorer ou de créer des services de voitures, bateaux ou autres moyens de transport et des hôtels en vue de faciliter aux touristes l'accès de régions insuffisamment desservies (dans la région du Tarn)], 1896-1900: dépôt des statuts, 1897.
      . La Franco-Russe (société) [société d'assurances mutuelles contre l'incendie, le chômage, les accidents de toute nature, la grêle et la mortalité du bétail et des chevaux], s.d.: projets de statuts.
      . Lampes à arc (société nouvelle des) [ayant pour objet la construction, la vente ou la location de lampes à arc, système Lacko ou autres], 1897-1898: dépôt des statuts, 1897; cession par Daniel Lacko, ingénieur électricien, à M. Bivort, de la licence des brevets suivants: un brevet pour une lampe à arc, un pour un globe cendrier, un pour une lampe à arc dite micrométrique, 21 mars 1898; procès-verbaux d'assemblée générale.
      . Le Centre Mutuel (société d'assurances mutuelles contre l'incendie dite), 1854-1879: extraits de délibérations du conseil général, 1854-1878; statuts, 1871-1879.
      Georgi, Ch.; Kahl, Jules Théodore Bernard; Lacko, Daniel; Basset (M.); Bivort (M.); Opéra (place de l'); Arago (boulevard); Rougemont (rue); Puteaux (Hauts-de-Seine); Tarn (Midi-Pyrénées, département)
    - Lits-sommiers hygiéniques (société anonyme des); Livry-Sévigné-les-Bains (société anonyme de); Marin et Duranton (société); Mine d'or « Providence » (Société française de la); Nicod et Cie (société); Parmentier et Bois (société); Photographie réelle des couleurs (société de la); Produits français (Société générale pour favoriser le développement de l'exportation des); Saint-Malo-Paramé (société de); San Francisco (Société générale de)., 1850-1898; MC/DC/XXIII/155
      . Lits-sommiers hygiéniques (société anonyme des) [ayant pour objet la fabrication et la vente des lits, sommiers et sièges, l'exploitation des inventions et procédés, brevetés ou non, relatifs à leur fabrication et généralement toutes opérations industrielles ou commerciales qui s'y rapportent], 1889-1890: dépôt des statuts, 10 juillet 1890; brevets d'invention, 1889-1890.
      . Livry-Sévigné-les-Bains (société anonyme de) [ayant pour objet l'exploitation de sources minérales et la fondation d'une station thermale sur la commune de Livry-Sévigné (auj. Livry-Gargan, Seine-Saint-Denis)], 1875: projets de statuts.
      . Marin et Duranton (société) [ayant pour objet l'exploitation, l'abattage, le débit et la vente de bois de diverses essences, dépendant des forêts communales dénommées Serramale et Salviola, situées territoire de Tortera dans la province de Cosenza (Italie du Sud)], 1882: formation de la société; statuts, 1882.
      . Mine d'or Providence (Société française de la) [ayant pour objet l'acquisition et l'exploitation de la mine d'or connue sous le nom de Providence, située en Californie (États-Unis), dans le comté de Nevada], 1884-1885: dépôt des statuts.
      . Nicod et Cie (société) [constitution d'une société entre François Bouillin, mécanicien, et Louis Joseph Nicod, négociant, pour la fabrication de persiennes en fer à lames de fougère, ayant comme raison sociale « Nicod et Cie »], 1857: dépôt des statuts, 25 février 1857.
      . Parmentier et Bois (société) [société en nom collectif ayant pour objet le commerce de tailleur d'habits], 1874: statuts, 1874.
      . Photographie réelle des couleurs (société de la) [ayant pour objet l'étude et l'exploitation, en France et à l'étranger, de tous procédés pouvant conduire à la photographie réelle des couleurs], 1898: projets de statuts, 1898.
      . Produits français (Société générale pour favoriser le développement de l'exportation des) [société ayant pour objet la création et l'organisation, dans les principaux pays de consommation du globe, de dépôts, de catalogues et tarifs de producteurs et fabricants français, ces dépôts devant être effectués dans des cartonniers placés dans les consulats et dans les chambres de commerce françaises établies à l'étranger], 1892: dépôts des statuts, 8 janvier 1892.
      . Saint-Malo-Paramé (société de), 1882-1886: cahier des charges pour la vente d'actions de la Société de Saint-Malo-Paramé, 19 août 1882; statuts de la Société anonyme des Docks de Saint-Malo et de Saint-Servan; correspondance, notes.
      . San Francisco (Société générale de) [société en commandite et par actions ayant pour objet l'expédition et le commerce de marchandises en Californie], 1850: dépôt des statuts, 6 août 1850.
      Bouillin, François; Nicod, Louis Joseph; Livry-Gargan (Seine-Saint-Denis); Italie; Californie (Etats-Unis); Saint-Malo (Ille-et-Vilaine)
  - Banque Henry et Cie., 1856-1880; MC/DC/XXIII/156 - MC/DC/XXIII/159; Banque sise à Paris, 27 rue Laffitte, fondée par Félix Désiré Henry, décédé le 19 août 1880
    Banque sise à Paris, 27 rue Laffitte, fondée par Félix Désiré Henry, décédé le 19 août 1880.
    Henry, Félix Désiré; Laffitte (rue)
    - Relevés de comptes et correspondance des clients de la Banque Henry et Cie., 1856-1880; MC/DC/XXIII/156 - MC/DC/XXIII/157
      - Relevés de comptes et correspondance des clients de la Banque Henry et Cie., Sans date; MC/DC/XXIII/156
        Dossiers classés par ordre alphabétique des clients: de A à J.
      - Relevés de comptes et correspondance des clients de la Banque Henry et Cie., Sans date; MC/DC/XXIII/157
        Dossiers classés par ordre alphabétique des clients: de L à W.
    - Banque Henry et Cie., 1863-1879; MC/DC/XXIII/158
      Société internationale du canal colombien: notes, correspondance, 1863-1878; société des mines de l'État de la Magdalena (Colombie): statuts, notes, correspondance, 1872-1879; affaires diverses traitées entre M. Henry et M. Alburquerque, entrepreneur de travaux publics: notes, correspondance, 1872-1874.
      Henry, Félix Désiré; Alburquerque (M.); Panama; Colombie
    - Banque Henry et Cie., 1870-1875; MC/DC/XXIII/159
      Location de l'hôtel Laffitte, 27 rue Laffitte, 1872-1873; société des Vacheries modèles, 1870-1875; mémoires, factures, divers.
      Laffitte (rue)
  - Titres de propriétés., 1378-1880; MC/DC/XXIII/160 - MC/DC/XXIII/166
    - Titres de propriétés., 1625-1795; MC/DC/XXIII/160
      Titres de propriété de terrains sis à Paris, rue du Faubourg Saint-Jacques, 17 pluviôse an II (5 février 1794); anciens titres de propriété relatifs à deux maisons sises à Parie, rue du Faubourg Saint-Antoine, 1625-an III; quittances, pièces diverses.
      Faubourg-Saint-Jacques (rue du); Faubourg-Saint-Antoine (rue du)
    - Titres de propriétés., 1614-1880; MC/DC/XXIII/161
      Anciens titres de propriété relatifs à des terrains sis à Paris, aux Champs-Élysées, bornés d'un côté par le rue Montaigne et d'un autre par la rue de Ponthieu, an III-1822.
      Anciens titres de propriété d'une maison sise à Paris, 13 rue de Bretagne, au Marais, 1614-an IX.
      Titres de propriété relatifs à un terrain sis à Clichy-la-Garenne [auj. Clichy] (Hauts-de-Seine), rue Marthe, appelée quelquefois rue de Malthe, 1829-1839.
      Titres de propriété d'un terrain situé dans les bois de la Malmaison, territoires de Vaucresson (Hauts-de-Seine) et la Celle-Saint-Cloud (Yvelines), ayant formé autrefois le lot n° 284 du plan de division des bois, plan, 1870-1880.
      Champs-Elysées (quartier); Montaigne (rue); Ponthieu (rue de); Bretagne (rue de); Marais (quartier); Clichy (Hauts-de-Seine); Vaucresson (Hauts-de-Seine); La Celle-Saint-Cloud (Yvelines)
    - Terre et seigneurie de Villephalier., 1378-1869; MC/DC/XXIII/162 - MC/DC/XXIII/165; Villephalier (ou Villefalier) est situé sur la commune de Jouy-le-Potier (Loiret). Le château appartenait au XIXe siècle à la famille Bigot de Morogues et au début du XXe siècle au comte Enrique de Morelos (mort à Paris en 1939).
      Villephalier (ou Villefalier) est situé sur la commune de Jouy-le-Potier (Loiret). Le château appartenait au XIXe siècle à la famille Bigot de Morogues et au début du XXe siècle au comte Enrique de Morelos (mort à Paris en 1939).
      Jouy-le-Potier (Loiret); Bigot de Morogues; Morelos, Enrique de
      - Terre et seigneurie de Villephalier., 1378-1598; MC/DC/XXIII/162
        « Archives de Villephalier. Villephalier depuis cinq cents ans, par périodes décennales, de 1378 à 1804. Extrait des titres, papiers et parchemins relatifs à la terre et seigneurie de Villephalier, par Monsieur Claude François Bellu, curé de Saint-Pierre de Jouy-le-Potier, en 1869 », répertoire manuscrit, 247 pages.
        « Nomenclature des titres, parchemins et papiers relatifs à la terre et seigneurie de Villephalier » pour les XIVe et XVe siècles (1378 à 1485) et pour le XVIe siècle (2e période).
        Cinq « rouleaux » de pièces intitulés: XIVe et XVe siècles, de 1378 à 1485; XVIe siècle, première période, de 1506 à 1547; XVIe siècle, deuxième période, de 1552 à 1574; XVIe siècle, troisième période, de 1575 à 1584; XVIe siècle, quatrième période, de 1585 à 1598.
        Jouy-le-Potier (Loiret); Bellu, Claude François
      - Terre et seigneurie de Villephalier., 1600-1696; MC/DC/XXIII/163
        « Nomenclature des titres, parchemins et papiers relatifs à la terre et seigneurie de Villephalier » pour le XVIIe siècle (1ère, 4e et 5e périodes).
        Cinq « rouleaux » de pièces intitulés: XVIIe siècle, première période, de 1600 à 1609; XVIIe siècle, deuxième période, de 1610 à 1628; XVIIe siècle, troisième période, de 1630 à 1639; XVIIe siècle, quatrième période, de 1644 à 1669: XVIIe siècle, cinquième période, de 1670 à 1696
        Jouy-le-Potier (Loiret)
      - Terre et seigneurie de Villephalier., 1701-1804; MC/DC/XXIII/164
        « Nomenclature des titres, parchemins et papiers relatifs à la terre et seigneurie de Villephalier »pour le XVIIIe siècle (1ère, 2e, 4e et 5e périodes).
        Sept « rouleaux » de pièces intitulés: XVIIIe siècle, première période, de 1701 à 1729; XVIIIe siècle, deuxième période, de 1732 à 1748; XVIIIe siècle, troisième période, de 1750 à 1763; XVIIIe siècle, quatrième période, de 1764 à 1774; XVIIIe siècle, cinquième période, de 1775 à 1781; XVIIIe siècle, sixième période, de 1782 à juillet 1789; XVIIIe siècle, septième période, d'août 1789 à 1804.
      - Terre et seigneurie de Villephalier., 1736-1768; MC/DC/XXIII/165
        Quittances de capitation de Marine pour le vicomte Bigot de Morogues, 1736-1768.
        « Vieux papiers, vieux parchemins, adveux de peu d'importance ».
        Un « rouleau » de pièces non ficelé, dans une chemise.
        Jouy-le-Potier (Loiret); Bigot de Morogues (M.)
    - Titres de propriétés., 1792-1861; MC/DC/XXIII/166
      . Trois registres des recettes et dépenses de la terre de Goussainville (Val-d'Oise) appartenant à M. de Nicolay, 1792-1806.
      . Registre contenant le plan d'arpentage du domaine de la Grange-aux-Moines, sis au terroir de Chézy-en-Orxois (Aisne), appartenant à Louis Benoit Le Sergent d'Heudicourt et à Armande Denise de Labot, son épouse, 5 février 1861.
      Nicolay (M. de); Goussainville (Val-d'Oise); Le Sergent d'Heudicourt, Louis Benoit; Labot, Armande Denise de; Chézy-en-Orxois (Aisne)